【裁判字號】    90,易,1795
【裁判日期】    900806
【裁判案由】    毀損等
【裁判全文】
臺灣板橋地方法院刑事判決                          九十年度易字第一七九五號
    公  訴  人  臺灣板橋地方法院檢察署檢察官
    被      告  甲○○
右列被告因毀損等案件，經檢察官提起公訴（九十年度偵字第四四六五號），本院判
決如左：
    主  文
甲○○以加害生命之事恐嚇他人，致生危害於安全，處有期徒刑肆月，如易科罰金，
以佰元折算壹日。又損壞他人之椅子、窗簾、浴室玻璃、冰箱等物，足以生損害於
他人，處拘役伍拾日，如易科罰金，以佰元折算壹日。
    事  實
一、甲○○與乙○○係夫妻關係，其二人育有一女謝００（係少年，民國七十四年二
    月十日生，真實姓名年籍資料詳卷）及一子謝００（係少年，七十七年四月二十
    日生，真實姓名年籍資料詳卷），然甲○○因故與乙○○分居中。甲○○於九十
    年二月二十三日二十二時許，利用乙○○上班不在家之際，藉故前往乙○○與上
    開子女同居之臺北縣蘆洲市○○街二六七巷十一號五樓（起訴書誤載為二二０巷
    十八號五樓），並自翌日（即九十年二月二十四日）十一時三十分許起，獨自一
    人在上址喝酒，於同日十三時許，甲○○因乙○○欲與其離婚而發生爭吵，內心
    十分不悅，竟基於毀損之犯意，接續徒手損壞乙○○所有之椅子、窗簾、浴室玻
    璃、冰箱等物及其女謝００所有之存錢桶、水彩顏料等物，並均致令喪失上開物
    品之原有效用，均足以生損害於乙○○及其女謝００。乙○○、其女謝００及其
    子謝００見狀，均欲報警處理，甲○○為阻止渠等報警，竟另行基於恐嚇之犯意
    ，同時向其女謝００及其子謝００恐嚇稱：「如果你們（指其女謝００及其子謝
    ００）出去報警，就要將你們從（上址）五樓丟到樓下摔死。」等語，致使其女
    謝００及其子謝００均因此而心生畏懼，而以加害生命之事，恐嚇其女謝００及
    其子謝００，致生危害於安全。嗣於同日十六時許，始經乙○○衝出家門外出報
    警在上址當場查獲甲○○，並向法院申請核發通常保護令。
二、案經被害人乙○○及其女謝００訴由臺北縣警察局蘆洲分局報告臺灣板橋地方法
    院檢察署檢察官偵查起訴。
    理  由
一、訊據被告甲○○對於其在上開時地損壞乙○○所有之椅子、窗簾、浴室玻璃、冰
    箱等物及其女謝００所有之存錢桶、水彩顏料等物，並均致令喪失上開物品之原
    有效用等情固坦承不諱，惟矢口否認有恐嚇之犯行，辯稱：伊並未對其女謝００
    及其子謝００恐嚇稱「如果你們出去報警，就要將你們從五樓丟到樓下摔死」等
    語云云。經查，右揭事實，業據告訴人即被害人乙○○及其女謝００迭於警訊時
    、偵查中及本院審理時指述綦詳，復據證人即被告之子謝００及證人即警員吳信
    璋各於偵查中及本院審理時證述明確，並有現場照片六紙、酒測單三紙及本院九
    十年度家護字第二一二號民事通常保護令一份附卷可稽。矧告訴人即被告之女謝
    ００迭於警訊時、偵查中及本院審理時指述被告嚇令其與弟謝００不准出門（報
    警），否則，就要把我們從（上址）五樓丟到樓下，害我們倆嚇得不敢出門；他
    說（即被告）如果我跟弟弟出去報警，就要我們從樓上摔死，聽到這樣的話，我
    有點感到害怕；父親說如果我們出去報警，要把我們摔死時，我感到害怕等語。
    復據證人即被告之子謝００於偵查中及本院審理時證稱「父親有恐嚇我，（當時
    ）聽到，我感到有點害怕；他（即被告）一直摔東西，說我們如果出去報警，要
    從五樓把我們摔死，當時我很害怕，不敢出門。」等語，且互核相符，又被告之
    妻乙○○亦於偵查中證稱「有聽到被告恐嚇小孩」等語，足認被告確有恐嚇之犯
    行至明。至被告於第一次警訊時接受酒精測試結果雖為０．四一MG/L，但意識清
    楚，無礙其應訊，為被告於警訊時所供承無訛，並有被告之警訊筆錄在卷可憑。
    況被告並未於警訊時自白其有恐嚇之犯行，故被告喝酒一節並不影響本件罪責之
    認定。是被告所辯，顯係事後卸責之詞，不足採信。事證明確，被告之犯行堪以
    認定。
二﹑核被告所為，係犯刑法第三百五十四條之毀損罪及第三百零五條之恐嚇危害安全
    罪。被告所犯上開二罪間，犯意各別，構成要件互異，應分論併罰。其接續損壞
    乙○○所有之椅子、窗簾、浴室玻璃、冰箱等物及其女謝００所有之存錢桶、水
    彩顏料等物之行為，均分別係基於同一毀損犯意下之接續行為，所侵害之法益相
    同，均為接續犯，在自然動作上固為數個行為，然在刑法評價上均仍為法律上之
    一個行為。被告各以一毀損及恐嚇行為，分別足以生損害於乙○○及其女謝００
    及致生危害於被告之女謝００及被告之子謝００之安全，各同時觸犯二個毀損罪
    及恐嚇危害安全罪，為想像競合犯，均應從一重之毀損罪（即損壞乙○○所有之
    椅子、窗簾、浴室玻璃、冰箱等物部分）及恐嚇危害安全罪處斷。爰審酌被告之
    品行、智識程度、生活狀況，被告因其妻乙○○欲與其離婚而發生爭吵，內心十
    分不悅，致有本件之犯行，其犯罪之動機、目的、手段、犯罪所生之危害、犯罪
    後之態度及被告尚未與被害人達成民事和解並賠償被害人所受之損失等一切情狀
    ，各量處如主文所示之刑，並均諭知易科罰金之折算標準，以示懲儆。
三、被告行為（犯罪）後，刑法第四十一條業於九十年一月十日修正公布施行，於同
    年一月十二日生效，該法第四十一條第一項前段將得易科罰金之範圍由「犯最重
    本刑為三年以下有期徒刑以下之刑之罪」修正擴大為「犯最重本刑為五年以下有
    期徒刑以下之刑之罪」，更有利於被告，應依刑法第二條第一項前段之規定，適
    用裁判時之法律即刑法第四十一條第一項前段。
據上論斷，應依刑事訴訟法第二百九十九條第一項前段，刑法第三百五十四條、第三
百零五條、第五十五條、第二條第一項前段、第四十一條第一項前段，罰金罰鍰提高
標準條例第一條前段、第二條，判決如主文。
本案經檢察官許景森到庭執行職務。
中      華      民      國      九十        年    八      月    六      日
                                      臺灣板橋地方法院刑事第一庭
                                          法  官  楊  千  儀
右正本證明與原本無異。
如不服本判決，應於判決送達後十日內，向本院提出上訴狀。
                                          書記官  吳  河  東
中      華      民      國      九十        年    八      月    八      日
附錄本案論罪科刑法條全文：
刑法第三百五十四條
毀棄、損壞前二條以外之他人之物或致令不堪用，足以生損害於公眾或他人者，處二
年以下有期徒刑、拘役或五百元以下罰金。
刑法第三百零五條
以加害生命、身體、自由、名譽、財產之事恐嚇他人，致生危害於安全者，處二年以
下有期徒刑、拘役或三百元以下罰金。
（罰金已依罰金罰鍰提高標準條例提高為十倍）


司法院資訊處製作；財團法人民間司法改革基金會備份。
